【裁判字號】    98,台上,1725
【裁判日期】    980917
【裁判案由】    損害賠償
【裁判全文】
最高法院民事裁定            九十八年度台上字第一七二五號
上  訴  人  甲○○（原名林森基）
                    10號
            乙○○
共      同
訴訟代理人  陳培芬律師
被 上訴 人  丙○○
上列當事人間請求損害賠償事件，上訴人對於中華民國九十八年
六月二日台灣高等法院台南分院第二審判決（九十八年度重上字
第二號），提起上訴，本院裁定如下：
    主  文
上訴駁回。
第三審訴訟費用由上訴人連帶負擔。
    理  由
按上訴第三審法院，非以原判決違背法令為理由，不得為之。又
提起上訴，上訴狀內應記載上訴理由，表明原判決所違背之法令
及其具體內容，暨依訴訟資料合於該違背法令之具體事實，其依
民事訴訟法第四百六十九條之一規定提起上訴者，並應具體敘述
為從事法之續造、確保裁判之一致性或其他所涉及之法律見解具
有原則上重要性之理由。同法第四百六十七條、第四百七十條第
二項分別定有明文。而依同法第四百六十八條規定，判決不適用
法規或適用不當者，為違背法令；依同法第四百六十九條規定，
判決有該條所列各款情形之一者，為當然違背法令。是當事人提
起上訴，如以同法第四百六十九條所列各款情形為理由時，其上
訴狀或理由書應表明該判決有合於各該條款規定情形之具體內容
，及係依何訴訟資料合於該違背法令之具體事實。如依同法第四
百六十八條規定，以原判決有不適用法規或適用法規不當為理由
時，其上訴狀或理由書應表明該判決所違背之法令條項，或有關
判例、解釋字號，或成文法以外之習慣或法理等及其具體內容，
暨係依何訴訟資料合於該違背法令之具體事實，並具體敘述為從
事法之續造、確保裁判之一致性或其他所涉及之法律見解具有原
則上重要性之理由。上訴狀或理由書如未依上述方法表明，或其
所表明者與上開法條規定不合時，即難認為已合法表明上訴理由
，其上訴自非合法。本件上訴人對於原判決提起上訴，雖以該判
決違背法令為由，惟核其上訴理由狀所載內容，徒就原審取捨證
據、認定事實，及解釋契約之職權行使，所為：上訴人明知其二
人前向台灣中小企業銀行永康分行開設系爭二帳戶（下稱系爭帳
戶）後，已將各該帳戶之存摺及印鑑章交予被上訴人，供被上訴
人使用。竟共同基於意圖為自己不法利益之犯意，以該存摺及印
鑑章遺失為由，（向該銀行）申請補發（及變更印鑑），再將被
上訴人匯入系爭帳戶內之款項，先後予以提領，共計得款新台幣
（下同）九百五十萬四千元（嗣返還其中之二百萬元），致生損
害於被上訴人。其二人共犯背信罪部分，業經刑事法院判處有期
徒刑確定。上訴人辯稱：系爭帳戶內之款項，或屬其等分配家產
之所得，或為兩造之家族企業即玖良企業有限公司之所有；或其
等對於系爭帳戶有實際管領權，被上訴人僅係暫時保管該帳戶之
存摺及印鑑章云云，均無可取。從而，被上訴人提起刑事附帶民
事訴訟，本於共同侵權行為之法律關係，請求上訴人連帶給付（
賠償）七百五十萬四千元之本息，即屬有理等論斷，泛言指摘其
為不當。而未表明該判決所違背之法令及其具體內容，暨依訴訟
資料合於該違背法令之具體事實，並具體敘述為從事法之續造、
確保裁判之一致性或其他所涉及之法律見解具有原則上重要性之
理由，難認其已合法表明上訴理由。依首揭說明，應認其上訴為
不合法。
據上論結，本件上訴為不合法。依民事訴訟法第四百八十一條、
第四百四十四條第一項、第九十五條、第八十五條第二項，裁定
如主文。
中    華    民    國  九十八  年    九    月   十七   日
                      最高法院民事第三庭
                          審判長法官  蘇  茂  秋
                                法官  陳  碧  玉
                                法官  王  仁  貴
                                法官  張  宗  權
                                法官  葉  勝  利
      本件正本證明與原本無異
                                      書  記  官
中    華    民    國  九十八  年    九    月  二十九  日
                                                      Q


司法院資訊處製作；財團法人民間司法改革基金會備份。
